【裁判字號】    90,上易,1504
【裁判日期】    901023
【裁判案由】    贓物
【裁判全文】
臺灣高等法院臺中分院刑事判決                    九十年度上易字第一五四號
      上  訴  人  臺灣台中地方法院檢察署檢察官
      被      告  丙○○
右上訴人因被告贓物案件，不服臺灣台中地方法院九十年度易字第八五一號中華民國
九十年五月二十二日第一審判決（起訴案號：臺灣台中地方法院檢察署九十年度偵字
第五九九號），提起上訴，本院判決如左：
      主  文
原判決撤銷。
丙○○故買贓物，處有期徒刑陸月，如易科罰金，以參佰元折算壹日。
      事  實
一、丙○○明知姓名、年籍不詳之綽號「阿忠」男子所交付車號ＡＣ—八八一八號賓
    士Ｓ三二○型黑色自小客車（懸掛Ｙ五—六○七九號），係來路不明之贓車（該
    車為乙○○所有，於民國《下同》八十九年十一月二十七日上午九時許，在台中
    市○○○○街與安順東五街口前遭不明人士所竊）。距丙○○竟於八十九年十二
    月十五、十六日間，在台中市○○路與青海路口，向「阿忠」購買上開贓車，雙
    方約定上開贓車總價新台幣（下同）三十九萬元，由丙○○交付頭期款八萬元取
    得，餘款則按月不定數額給付，嗣丙○○於八十九年十二月十八日下午十四時許
    ，在台中市○○區○○路二段二四二號十七樓其住處，將上開贓車借予不知情之
    黃宗民（另為不起訴處分）使用，黃宗民於同年十二月十八日下午十六時許，駕
    駛該車行經台中市○○區○○路二段二四二號旁，為警查獲，並扣得鑰匙一支。
二、案經台中縣警察局移送臺灣台中地方法院檢察署檢察官偵查起訴。
      理  由
一、訊據被告丙○○矢口否認有何犯行，辯稱：伊不知係贓車云云。惟查被告迄今仍
    無法提供「阿忠」其人之年籍資料以供調查，且被告自承該款中古車之市價為一
    佰多萬元，而被告係以三十九萬元之代價購得，且上開贓車之鑰匙係複製並非原
    廠之鑰匙，又購車地點係在路旁，又未取得真正車主之委託書，而以顯為低廉之
    價格購買，前揭自用小客車係被害人乙○○被竊之自用小客車，並經被害人乙○
    ○於警訊陳述明確，且有車輛竊盜查詢認可資料一張在卷可憑。此外，並有贓物
    認領保管單在卷可稽，被告所辯不知係贓車云云，顯係卸責之詞，委無可採，其
    犯行堪以認定。
二、核被告丙○○所為，係犯刑法第三百四十九條第二項之故買贓物罪嫌，原審未加
    詳查，而為被告無罪之判決，即有未當，檢察官上訴據此指摘原審判決不當，其
    上訴為有理由，自應由本院將原審判決撤銷改判，爰審酌被告犯罪之動機、目的
    、手段、所購贓車價格及犯後態度等一切情狀，衡情量處有期徒刑陸月，又被告
    行為後，刑法第四十一條已於民國九十年一月十日經總統公布修正，同年月十二
    日生效，比較新舊法，以新法對被告有利，本件自有修正後刑法第四十一條第一
    項前段之適用，並諭知易科罰金之折算標準。
三、被告經合法傳喚，無正當之理由於本院審判期日不到庭，爰不待其陳述逕行判決
    。
四、據上論結，應依刑事訴訟法第三百七十一條、第三百六十九條第一項前段、第三
    百六十四條、第二百九十九條第一項前段、刑法第二條第一項前段、第三百四十
    九條第二項、修正後刑法第四十一條第一項前段、罰金罰鍰提高標準條例第一條
    前段、第二條，判決如主文。
本案經檢察官甲○○到庭執行職務。
中      華      民      國     九十      年      十       月   二十三   日
                                   臺灣高等法院臺中分院刑事第三庭
審判長法  官  方  艤  駐
                                               法  官  胡  忠  文
                                               法  官  劉  連  星
右正本證明與原本無異。
不得上訴。
                                               書記官  顏  子  良
中      華      民      國     九十      年      十       月   二十四   日
附錄論罪科刑法條
刑法第三百四十九條第二項
搬運、寄藏、故買贓物或為牙保者，處五年以下有期徒刑、拘役或科或併科一千元以
下罰金。
                                                                        Ｆ


司法院資訊處製作；財團法人民間司法改革基金會備份。
